【裁判字號】    98,審交簡上,47
【裁判日期】    980630
【裁判案由】    過失傷害
【裁判全文】
臺灣士林地方法院刑事判決          98年度審交簡上字第47號
上  訴  人  臺灣士林地方法院檢察署檢察官
上  訴  人
即  被  告  乙○○
上列上訴人因過失傷害案件，不服本院士林簡易庭於中華民國98
年4 月30日所為98年度士交簡字第420 號第一審刑事簡易判決（
聲請簡易判決處刑案號：臺灣士林地方法院檢察署98年度偵字第
2936號），提起上訴，本院管轄第二審之合議庭判決如下：
    主  文
上訴駁回。
乙○○緩刑貳年。
    事實及理由
一、本案經本院審理結果，認第一審判決被告犯刑法第284 條第
    1 項前段過失傷害罪，量處有期徒刑3 月，並諭知如易科罰
    金以新臺幣（下同）1,000 元折算1 日，其認事、用法及量
    刑均無不當，應予維持，引用第一審判決書記載之犯罪事實
    、證據及理由（如附件判決書）。
二、檢察官上訴意旨略以：被害人甲○○以其並無過失，且應予
    鑑定等由聲請上訴，非無理由等語提起上訴。又被告上訴意
    旨略以：被告本已與告訴人接洽商談和解事宜，案件在第一
    審判決前未能達成和解，係因被害人要求待其傷勢穩定再行
    協議所致，上訴人嗣後亦在民國98年5 月15日與被害人於臺
    北縣淡水鎮調解委員會調解成立，原判決量刑較重，實難接
    受，希望能有緩刑機會等語。
三、經查：
  (一)按量刑的輕重，屬事實審法院得依職權自由裁量之事項，苟
    已斟酌刑法第57條各款所列情狀而未逾越法定刑度，不得遽
    指為違法，且在同一犯罪事實與情節，如別無其他加重或減
    輕之原因，下級審量定之刑，亦無過重或失輕之不當情形，
    則上級審法院對下級審法院之職權行使，原則上應予尊重。
  (二)上訴人即被告乙○○於檢察官偵查中及本院審理中均坦承犯
    行，且有原審判決所列證據可資佐證，足認被告係犯刑法第
    284 條第1 項前段之過失傷害罪。原審法院以被告罪證明確
    ，援引刑事訴訟法第449 條、第454 條第2 項，刑法第284
    條第1 項前段、第62條前段、第41條第1 項前段，刑法施行
    法第1 條之1 之規定，量處有期徒刑3 月，並諭知如易科罰
    金以1,000 元折算1 日，其認事用法並無違誤，量刑亦屬妥
    適。又被告與被害人甲○○於98年5 月15日在臺北縣淡水鎮
    調解委員會調解成立，被告並賠償96,000元予被害人完畢，
    此有該調解筆錄1 份在卷可憑，並為被告與被害人甲○○於
    本院審理中陳稱無訛，被害人甲○○於本院審理中亦表示請
    求檢察官撤回上訴，並願意原諒被告，是被告及公訴人以上
    述意旨提起上訴，並無理由，應予駁回。
四、末查，被告前未曾因故意犯罪受有期徒刑以上刑之宣告，此
    有臺灣高等法院被告前案紀錄表1 份在卷可按，其事後坦承
    犯行，並與被害人甲○○於臺北縣淡水鎮調解委員會達成調
    解，賠償96,000元予被害人甲○○，如上所述，本院考量上
    情及被告經此偵審教訓，當知所警惕，信無再犯之虞，因認
    前開宣告之刑以暫不執行為適當，併宣告緩刑2 年，用啟自
    新。
據上論斷，應依刑事訴訟法第455 條之1 第1 項、第3 項、第36
8 條、第373 條，刑法第74條第1 項第1 款，判決如主文。
本案經檢察官蔡啟文到庭執行職務。
中    華    民    國    98    年    6     月    30    日
                  刑事第一庭審判長法  官  雷雯華
                                  法  官  周明鴻
                                  法  官  王沛雷
以上正本證明與原本無異。
本件不得上訴。
                                  書記官  陳麗津
中    華    民    國    98    年    6     月    30    日
本案論罪科刑法條全文：
刑法第284條第1項
因過失傷害人者，處6 月以下有期徒刑、拘役或5 百元以下罰金
，致重傷者，處1 年以下有期徒刑、拘役或5 百元以下罰金。


司法院資訊處製作；財團法人民間司法改革基金會備份。
